【裁判字號】    98,裁,985
【裁判日期】    980423
【裁判案由】    虛報進口貨物產地
【裁判全文】
最  高  行  政  法  院  裁  定
                                       98年度裁字第985號
上  訴  人  集得科技股份有限公司
代  表  人  甲○○
被 上訴 人  財政部基隆關稅局
代  表  人  呂財益
上列當事人間因虛報進口貨物產地事件，上訴人對於中華民國97
年12月31日臺北高等行政法院97年度訴字第2060號判決，提起上
訴，本院裁定如下：
    主  文
上訴駁回。
上訴審訴訟費用由上訴人負擔。
    理  由
一、按對於高等行政法院判決之上訴，非以其違背法令為理由，
    不得為之，行政訴訟法第242條定有明文。依同法第243條第
    1項規定，判決不適用法規或適用不當者，為違背法令；而
    判決有同條第2項所列各款情形之一者，為當然違背法令。
    是當事人對於高等行政法院判決上訴，如依行政訴訟法第24
    3條第1項規定，以高等行政法院判決有不適用法規或適用不
    當為理由時，其上訴狀或理由書應有具體之指摘，並揭示該
    法規之條項或其內容；若係成文法以外之法則，應揭示該法
    則之旨趣；倘為司法院解釋或本院之判例，則應揭示該判解
    之字號或其內容。如以行政訴訟法第243條第2項所列各款情
    形為理由時，其上訴狀或理由書，應揭示合於該條項各款之
    事實。上訴狀或理由書如未依此項方法表明，或其所表明者
    與上開法條規定不合時，即難認為已對高等行政法院判決之
    違背法令有具體之指摘，其上訴自難認為合法。
二、本件上訴人對於高等行政法院判決上訴，主張：上訴人為合
    法善良之企業，多年來都以相同方式相同管道進口，誠實申
    報系爭貨物品名、產地，卻因被上訴人引用錯誤稅則，追溯
    至2年前進口貨品皆認定為走私，被上訴人憑臆測認定事實
    ，裁量權無限上綱，不合情不合理更不合法等語，為其理由
    。惟原判決認依海關緝私條例第44條規定，有違反該條例情
    事者，其查處期間為5年。系案貨物報單號碼：第AW/94/676
    1/1232號，被上訴人於放行後6個月期限內通知實施事後稽
    核，嗣於查核過程中，發現另有報單號碼：第AA/94/4631/1
    372號、第AA/94/5433/1825號、第AA/94/5997/1322號及第A
    A/94/5701/1321號，亦涉及虛報進口貨物產地，違反海關緝
    私條例規定之情事，乃併案實施稽核。被上訴人參據上訴人
    另案自相同發貨人進口相同貨物（報單號碼：第CG/94/236/
    05701號），申報產地為「中國大陸」，其申報之輸出入貨
    品分類號列為3921.90.90.00-2號，經查核更正為第8543.81
    .00.00-0號，非屬經濟部准許輸入之大陸物品，並已裁處在
    案。系爭5批貨物係上訴人嗣後分別於民國94年9至12月間向
    被上訴人報運進口自相同香港供應商、相同貨名之貨物，申
    報正確輸出入貨品分類號列第8543.81.00.00-0號，但產地
    申報為「香港」；惟系爭貨物如何係香港產製，上訴人並未
    舉證以實其說。再參以系爭貨物並無禁止從中國大陸以外地
    區進口，被上訴人因認上訴人涉有虛報產地進口非屬經濟部
    准許輸入之大陸物品，逃避管制之違章情事，並無不合等情
    ，業於判決理由內詳為論述。上訴人上訴理由，係就原審認
    定事實、取捨證據之職權行使，指摘其不當，並未具體表明
    原判決有何合於不適用法規、適用法規不當、或行政訴訟法
    第243條第2項所列各款之情形，難認對該判決之如何違背法
    令已有具體之指摘。依首揭說明，應認其上訴為不合法。又
    行政訴訟輔佐人依行政訴訟法第55條規定意旨，係當事人或
    訴訟代理人經行政法院許可，於行政法院所定期日，偕同到
    場輔佐其為訴訟行為之第三人，本件上訴既不合法，本院無
    指定期日許可上訴人偕同輔佐人到場必要，併予敘明。
三、據上論結，本件上訴為不合法，依行政訴訟法第249條第1項
    前段、第104條、民事訴訟法第95條、第78條，裁定如主文
    。
中    華    民    國    98    年    4     月    23    日
                    最高行政法院第四庭
                        審判長法官  劉  鑫  楨
                              法官  黃  清  光
                              法官  黃  淑  玲
                              法官  劉  介  中
                              法官  曹  瑞  卿
以  上  正  本  證  明  與  原  本  無  異
中    華    民    國    98    年    4     月    24    日
                              書記官  王  史  民


司法院資訊處製作；財團法人民間司法改革基金會備份。
